Images du répertoire du notaire Nicolas François Venard pour l'étude XXXVIII
Archives nationales de France
Images du répertoire du notaire Nicolas François Venard pour l'étude XXXVIII
7 septembre 1765 - 27 janvier 1773
MC/RE/XXXVIII/8
Etude XXXVIII; Venard, Nicolas-François
Un registre
Archives nationales de France
Minutes et répertoires: la loi 2008-696 du 15 juillet 2008 relative aux archives a fixé à 75 ans à compter de la date de l'acte, ou à 25 ans à compter de la date du décès de l'intéressé si ce délai est plus bref, le délai de communication des minutes et répertoires des notaires; ce délai est porté à 100 ans à compter de la date de l'acte si le document se rapporte à un mineur (code du Patrimoine, articles L213-2, 4e d et 5e).
Autres documents de l'étude (dossiers de clients, comptabilité...): s'agissant d'archives privées, ces documents sont communicables selon les modalités fixées par le déposant ou le donateur.
Certains documents ne sont pas accessibles sous leur forme originale en raison de leur mauvais état de conservation.
Registre entré aux Archives nationales en 1969.
422 feuillets de papier manuscrits, hauteur 35 x largeur 22 cm. Le registre est en assez bon état. La reliure est faible. Nombreux feuillets blancs. Le répertoire a été folioté par le notaire.
Registre folioté en 2003 (foliotation non visible à l'écran)
Images des répertoires de l’étude XXXVIII
Archives de l'étude XXXVIII
répertoire d'officier public ministériel
- Répertoire chronologique pour la période du 7 septembre 1765 au 27 janvier 1773, 7 septembre 1765 - 27 janvier 1773; MC/RE/XXXVIII/8; 421 feuillets
  Le répertoire contient les informations suivantes sur trois colonnes (encadrées à partir du feuillet 81 r°): 1. la nature de l'acte; 2. la date du jour; 3. les noms des parties.
  répertoire
  - Page de titre: "Répertoire des actes reçus par Me Venard, notaire à Paris, depuis le sept septembre 1765 jusqu'au 27 janvier 1773, temps de son exercice"., 1 r°; 1 feuillet
  - Liste chronologique des actes pour la période du 7 septembre au 31 décembre 1765, 7 septembre - 31 décembre 1765; 2 r°-9 r°; 8 feuillets
    Les actes du 7 septembre au 4 octobre 1765 sont signés par le notaire-substituant Augustin Lhéritier.
  - Liste chronologique des actes pour la période du 2 janvier au 31 décembre 1766, 2 janvier - 31 décembre 1766; 9 v°-59 r°; 51 feuillets
    - du 2 janvier au 30 juillet 1766, 2 janvier - 30 juillet 1766; 9 v°-32 r°; 24 feuillets
    - du 1er août au 31 décembre 1766, 1er août - 31 décembre 1766; 32 v°-59 r°; 28 feuillets
  - Liste chronologique des actes pour la période du 2 janvier au 31 décembre 1767, 2 janvier - 31 décembre 1767; 60 r°-102 v°; 43 feuillets
  - Liste chronologique des actes pour la période du 2 janvier au 30 décembre 1768, 2 janvier - 30 décembre 1768; 103 r°-145 r°; 43 feuillets
  - Liste chronologique des actes pour la période du 2 janvier au 31 décembre 1769, 2 janvier - 31 décembre 1769; 146 r°-218 r°; 73 feuillets
    - du 2 janvier au 30 juin 1769, 2 janvier - 30 juin 1769; 146 r°-180 r°; 35 feuillets
    - du 2 juillet au 31 décembre 1769, 2 juillet - 31 décembre 1769; 180 v°-218 r°; 39 feuillets
  - Liste chronologique des actes pour la période du 2 janvier au 31 décembre 1770, 2 janvier - 31 décembre 1770; 219 r°-293 r°; 75 feuillets
    - du 2 janvier au 30 juin 1770, 2 janvier - 30 juin 1770; 219 r°-256 v°; 38 feuillets
    - du 1er juillet au 31 décembre 1770, 1er juillet - 31 décembre 1770; 257 r°-293 r°; 37 feuillets
  - Liste chronologique des actes pour la période du 2 janvier au 31 décembre 1771, 2 janvier - 31 décembre 1771; 294 r°-362 r°; 69 feuillets
    - du 2 janvier au 30 juin 1771, 2 janvier - 30 juin 1771; 294 r°-329 r°; 36 feuillets
    - du 1er juillet au 31 décembre 1771, 1er juillet - 31 décembre 1771; 329 v°-362 r°; 34 feuillets
  - Liste chronologique des actes pour la période du 2 janvier au 31 décembre 1772, 2 janvier - 31 décembre 1772; 363 r°-417 r°; 55 feuillets
    - du 2 janvier au 30 juin 1772, 2 janvier - 30 juin 1772; 363 r°-392 v°; 30 feuillets
    - du 1er juillet au 31 décembre 1772, 1er juillet - 31 décembre 1772; 393 r°-417 r°; 25 feuillets
  - Liste chronologique des actes pour la période du 2 au 27 janvier 1773, 2 janvier - 27 janvier 1773; 418 r°-422 r°; 5 feuillets
    Les deux actes repertoriés en fin de répertoire datés du 30 janvier sont signés du notaire Etienne L'Ecoufflet et ont été reportés sur le répertoire de ce notaire (répertoire 9).
    Deux actes datés des 4 et 19, sans indication de mois, sont portés sur le feuillet 422 r°.